

# TRẦN HẠ QUỲNH PROMOTION STAFF

Địa chỉ: Quận 7, Thành phố Hồ Chí Minh

Di đông: 0913568680

Email: haquynh12k@gmail.com

Với nền tảng và kiến thức từ chương trình học Ngôn ngữ Anh thương mại tại trường đại học Văn Lang kinh nghiệm từ những công ty tôi đã từng thực tập và đồng hành cùng, tôi mong muốn được học hỏi thêm và đóng góp vào các hoạt động truyền thông và quảng cáo tại công ty và đồng thời xây dưng nền tảng vững chắc để trở thành một chuyên viên trong lĩnh vực quảng cáo sản phẩm.

# **HOC VẤN**

Đại học Văn Lang 2020-2024

Ngành Ngôn ngữ Anh thương mại

#### KŶ NĂNG

Công cụ office: sử dụng tốt Word, Excel, Powerpoint

Truyền thông: lên kế hoạch, triển khai chiến lược Marketing và quản lý nội dung

Kỹ năng mềm: giao tiếp, làm việc nhóm, quản lý thời gian hiệu quả

### KINH NGHIỆM

#### Công ty chuyên buôn bán Batos

20/4/2024-20/7/2024

### Thực tập sinh kinh doanh

- Tăng doanh số 10% trong vòng 3 tháng thông qua chiến lược tiếp thi và nôi dung hiệu quả.
- Hỗ trợ triển khai các chương trình khuyến mãi, activation tại các điểm bán hàng, đảm bảo hiệu quả và thu hút khách hàng.
- Làm việc với đội ngũ thiết kế, sản xuất nội dung quảng bá tại điểm bán và trên các nền tảng số.

## Công ty truyền thông Youke

01/08/2024-20/12/2024

#### Nhân viên Sale và CSKH

- Tiềm kiếm, tiếp cân khách hàng tiềm năng trên các mang xã hôi
- Trưc điện thoại, tư vấn và xử lý các đơn hàng, giải đáp các thắc mắc
- Chăm sóc khách hàng và quản lý database

### **HOẠT ĐỘNG**

### Thành viên câu lac bô sư kiên trường Đai học Văn Lang

• Tham gia điều phối và ở khâu hậu cần cho các chương trình được tổ chức tại trường

### Thành viên của chiến dịch Tô màu ước mơ

 Tham gia tổ chức hoạt động thiện nguyện và hỗ trợ các em nhỏ khiếm thính được biết đến màu sắc